【裁判字號】    94,上更(一),640
【裁判日期】    950418
【裁判案由】    毒品危害防制條例
【裁判全文】
臺灣高等法院臺南分院刑事判決     94年度上更(一)字第640號
上  訴  人  臺灣雲林地方法院檢察署檢察官
上  訴  人
即  被  告  丙○○
指定辯護人  本院公設辯護人  戊○○
上列上訴人因被告違反毒品危害防制條例案件，不服臺灣雲林地
方法院90年度訴字第76號中華民國91年8月27日第一審判決（起
訴
案號：臺灣雲林地方法院檢察署90年度偵字第4141、4142號），
提起上訴，本院判決如下：
    主  文
原判決撤銷。
丙○○連續販賣第壹級毒品，處有期徒刑拾貳年。扣案之第壹級
毒品海洛因參包淨重陸點貳參公克、夾鍊袋肆拾貳個、毒品海洛
因包裝袋參包均沒收，海洛因併銷燬之。販賣毒品所得之財物新
台幣壹萬玖仟元沒收，如一部或全部不能沒收時，以其財產抵償
之。
    事  實
一、丙○○前曾有違反麻醉藥品管理條例前科（未成立累犯），
    詎其仍不知悔改，基於販賣第一級毒品海洛因之概括犯意，
    連續於：
    (一)民國（下同）九十年九月十日晚間某時，在雲林縣麥寮鄉
      百姓宮夜市廣場，以新台幣（下同）二千元之價格，販賣
      不詳數量之第一級毒品海洛因予丁○○。
    (二)又於九十年十月八日下午六、七時許，在雲林縣麥寮鄉中
      國石油加油站前，由甲○○持其向蔡豐瞬（綽號「阿牛」
      ）借得之摩拖羅拉（ＭＯＴＯＲＯＬＡ）牌Ｖ六六型手機
      一支折抵六千元予丙○○，由丙○○交付價值六千元之海
      洛因之方式，販賣第一級毒品海洛因約半錢予甲○○。
    (三)復於九十年十月十日某時，在雲林縣麥寮鄉雲上遊藝場，
      以一千元之價格，販賣不詳數量之第一級毒品海洛因予丁○○。
    (四)於同日某時，在同一地點，販賣價值四千元，數量不詳之
      第一級毒品海洛因予甲○○，因甲○○無錢支付，故讓甲○○賒欠。
    (五)丙○○明知摩拖羅拉（ＭＯＴＯＲＯＬＡ）牌Ｖ六Ｏ型手
      機係甲○○搶奪他人所得之贓物，竟於九十年十月十二日
      下午某時，在雲林縣麥寮鄉某處，販賣數量不詳、價值六
      千元之第一級毒品海洛因予甲○○，由甲○○以上開贓物
      手機抵償該六千元，並抵銷前購毒欠款四千元之方式清償
      。丙○○故買該贓物手機，嗣後將該手機借予范文能，並
      輾轉流通，最後由王銘山贈與林永利而為林永利所持有。
    嗣於九十年十月十三日晚間十一時許，當時已無購買真意之
    甲○○主動配合警方撥打丙○○Ｚ000000000號行
    動電話，向丙○○佯稱欲購買第一級毒品海洛因三千元，雙
    方約定在雲林縣麥寮鄉中國石油加油站前交易，俟至同日晚
    間十一時十五分許，由不知情之丁○○（販賣毒品部分，另
    經檢察官為不起訴處分）駕駛無牌照之自小客車搭載丙○○
    ，前往前開中國石油加油站前時，因遇埋伏現場之員警盤查
    而逃逸，嗣後為警在雲林縣麥寮鄉○○路一九四號前當場逮
    獲，且扣得丙○○所有之第一級毒品海洛因三小包，合計淨
    重六‧二三公克、供販賣毒品海洛因所用之空夾鍊袋四十二
    個等物，嗣丙○○並將前開摩拖羅拉（ＭＯＴＯＲＯＬＡ）
    牌Ｖ六六型交予警方，林永利將前開Ｖ六０手機交給警察而
    由被害人張淑洙領回因而獲悉上情。
二、案經雲林縣警察局虎尾分局移送臺灣雲林地方法院檢察署檢
    察官偵查起訴。
      理      由
一、上訴人即被告丙○○於原審審理時坦承有於右揭時、地分別
    收受前開摩拖羅拉牌Ｖ六六型及Ｖ六Ｏ型手機二支，且扣案
    之前開毒品海洛因三小包及夾鍊袋四十二個等物均為其所有
    等情，惟矢口否認有何販賣第一級毒品海洛因及故買贓物之
    犯行，辯稱：伊有施用毒品海洛因及安非他命，但無販賣毒
    品海洛因，甲○○於九十年十月八日暫時以摩拖羅拉牌Ｖ六
    六型手機一支為抵押，向伊借六千元，復於同月十日向伊借
    四千元，又於同月十二日以摩拖羅拉牌Ｖ六Ｏ型手機一支為
    抵押，向伊借六千元，伊並不知道該Ｖ六Ｏ型手機係贓物，
    當天他毒癮發作，有向伊要海洛因，伊有拿一點點海洛因給
    他，另於九十年十月十三日晚間十一時許，他是說要還伊錢
    ，雙方才約在雲林縣麥寮鄉中國石油加油站前，並未販賣毒
    品海洛因云云。惟查：
(一)、販賣第一級毒品海洛因部分：
  (1)被告丙○○於九十年十月十四日，在警訊中供承：甲○○各
    持前開摩拖羅拉牌Ｖ六六型及Ｖ六Ｏ型手機，向伊換取第一
    級毒品海洛因二次施用等語，另供承：甲○○於九十年十月
    十三日晚間十一時許，撥打伊Ｚ000000000號行動
    電話說要購買第一級毒品海洛因三千元，雙方約定在雲林縣
    麥寮鄉中國石油加油站前交易，嗣至同日晚間十一時十五分
    許，由不知情之丁○○駕駛無牌照之自小客車搭載伊前往前
    開加油站時，為警在雲林縣麥寮鄉○○路一九四號前當場逮
    獲等語（詳見警訊筆錄）。嗣被告丙○○雖於偵訊中及原審
    審理時辯稱：「伊並未販賣毒品予丁○○及甲○○，甲○○
    係持手機為抵押，向伊借錢，第一次是十月八日他拿手機來
    抵押六千元，說隔天就要拿回去了，他隔天沒有來拿回去，
    到十月十日時他說要賣給我，叫我再拿四千元給他，十月十
    二日還拿另外一支手機，說要向我借六千元，說隔天就要來
    拿，十三日他說要還我錢，後來就被警察抓到」云云。經查
    被告丙○○於九十年十月十四日檢察官偵訊時供承伊並未遭
    警刑求，又其警訊筆錄係依被告自由意思陳述製作，亦經承
    辮員警乙○○於本院審理中結證明確等語，是被告丙○○於
    警訊之供述係出於其自由意志所為，應無疑義。另雖其於警
    訊所述販賣二次之次數，較證人甲○○如後所證販賣三次海
    洛因予伊之次數有一次之差，惟此之不一致，應係肇因於二
    者認知之差異，蓋證人甲○○係二度持手機向被告換取海洛
    因，就被告而言，其僅獲得二次對價即手機，但就證人甲○○之角度觀之，其雖持二支手機向被告換取海洛因，但其拿
    到三次毒品，所以，被告警訊中自白二次與證人甲○○後述
    三次不一致部分，尚難以其間之不一致而資為被告有利之認
    定。
  (2)被告連續三次販賣第一級毒品海洛因予甲○○之事實，業據
    證人甲○○屢次於原審審理及本院前審調查時、本院95年4
    月4日審理時證述在卷（原審卷第39頁、本院前審卷第55、5
    6頁），其於偵查時亦陳稱：「（你的毒品海洛因來源？）
    向丙○○買的，九十年十月八日下午六、七時，約在麥寮街
    上，是以我的易付卡卡號忘了，打給丙○○0000000
    000號手機，我帶Ｖ六六手機（向「阿牛」借的），以該
    手機向丙○○換海洛因六、七千元」，「九十年十月十日是
    否又向丙○○買海洛因？）對，欠他四千元，先拿海洛因比
    半錢還少」，「（九十年十月十二日是否又向丙○○買海洛
    因？）對，當天搶完Ｖ六０手機後，就打電話給丙○○，我
    說這是搶來的手機，希望他Ｖ六六手機還我，我Ｖ六０手機
    給他，之前四千元一併抵銷，還有第一次以手機Ｖ六六折抵
    買毒品部分亦一併抵銷，且此次向他買之海洛因七千元量亦
    一併抵銷，因該Ｖ六０手機市價二萬多元，我認為那價值全
    部抵銷，但丙○○不答應，我覺得有點生氣，就說能給我海
    洛因多少就多少」等語（見九十年度偵字第四一四一號偵查
    卷第七四頁），於原審訊問時證稱：「（毒品何來？）用手
    機Ｖ六六、Ｖ六○手機向丙○○換來的，共換三、四次，情
    形如檢察官處所說的一樣。第一次我在搶手機的前二、三天
    ，晚上六、七點，在麥寮，用向阿牛蔡豐瞬借的Ｖ六六向他
    換的，之前是說抵押在那裡，可是沒有贖回來，六、七千元
    ，海洛因約半錢。第二次是十月十日就是搶的前二天，買四
    千元，沒有錢給他，用欠的。第三次應該是搶Ｖ六○手機那
    天，我拿Ｖ六○手機去跟他換Ｖ六六手機，沒有換成，價錢
    談不攏，用Ｖ六○手機跟他再拿半錢的海洛因，約六、七千
    元，並且清償前面欠的四千元」等語（見原審卷第三九頁訊
    問筆錄）。之後，於本院調查時證稱：向被告買三次海洛因
    ，有一隻手機抵一萬元，阿牛的手機抵六千元，後來警方有
    追回二支手機（見本院前審第54、55、56頁訊問筆錄）。而
    被告丙○○自承其所有行動電話號碼為000000000
    0號，且本件之所以查獲被告販賣毒品犯行，係「（後來如
    何抓到丙○○？）我（指甲○○）搶Ｖ六○手機，警察問我
    手機在何處，我說在丙○○那裡，就去麥寮找丙○○，警察
    叫我打電話跟他說，約在加油站那邊，說要還錢及拿東西，
    那東西就是毒品，後來丙○○就依約前來，就被警抓到」等
    情，業據證人甲○○證述在卷，而證人甲○○所述三次之金
    額均與被告所陳稱之金額相當，過程與情節亦相符，證人甲○○又稱未向被告丙○○借過錢，另依當時被告自承僅與證
    人甲○○認識二個月，其即一而再、再而三的借錢予證人甲○○，甚且被告自稱：伊沒錢，向綽號「萬能」之范文能（
    經傳未到）借現金予甲○○等情，實與常情不合，其所辯難
    以採信。而原審為確認被告丙○○確有販賣海洛因予證人甲○○，再度質問其前開所言實在否？甲○○於原審及本院均
    答實在，且其於偵查中對於檢察官問說：上次偵訊怎說警訊
    丙○○販毒部分不實在？其答稱：我說謊，因販賣罪太重，
    人活著沒有多少年，關太久很可憐，且他之前有一販毒判八
    、九年等語（見九十年度偵字第四一四一號偵查卷第七四頁
    ），而其於偵查中檢察官問甲○○：丙○○你認識多久時，
    甲○○證稱：二個月左右，是朋友介紹，因我剛出來，朋友
    說他那邊有東西等語（見前開四一四二號偵查卷第三五頁偵
    訊筆錄），可知證人甲○○之所以認識被告丙○○係因被告
    丙○○為供應毒品之來源，此等益證被告於警訊中之自白與
    事實相符，可資採為認定被告販賣毒品之證據。因而，證人
    甲○○於偵查之初及原審第三次訊問時否認向被告丙○○購
    買海洛因等情，為事後迴護之詞，不可採信。被告確有販賣
    海洛因予證人甲○○之犯行。
  (3)證人丁○○於偵查中陳稱：「我在九十年九月中吸的毒品是
    向丙○○買的，是在九月十日左右在麥寮鄉他住家前的百姓
    公廟前夜市廣場，我向他買一包二千元」、「另外在一、二
    個月前於麥寮雲上電動遊樂場向小胖買一千元一包海洛因」
    、「（向小胖買過幾次毒品？）二次，第一次是九月十日下
    午七點，在麥寮鄉百姓宮廟附近夜市買海洛因二千元，他住
    百姓宮對面，我去找他，第二次是九月十五日或十四日晚上
    八、九點在雲上遊藝場碰見他向他買海洛因一千元」、「（
    你跟他買幾次？）二次，一次在夜市廣場買的，一次在雲上
    遊藝場買的，在九十年九月十五日晚上六、七點買一次，在
    麥寮夜市廣場，第二次是九十年十月十日左右在麥寮雲上遊
    藝場買的，第一次買二千元，第二次買一千元」等語（見前
    開偵字第四一四二號第九十七頁九十年十二月十四日、第一
    百零八頁、第一百十二頁之偵訊筆錄），而被告丙○○之綽
    號為「小胖」一節，業經其自承在卷，證人丁○○對於購買
    時間之陳述或有些許出入，但其所陳購買之時間均不出九十
    年九月、十月間，而其對於購買之地點及金額之供述則屬一
    致，此與一般人對於一分一秒均在流逝之時間較無精確之記
    憶，對於不尋常之地點及支出則記憶深刻之常情相符。雖證
    人丁○○於原審訊問時改稱：「與他共同出資購買過，去年
    九月左右，在丙○○麥寮鄉百姓宮夜市廣場，我拿二千給他
    ，丙○○也拿二千元出來，他去買的，買回來均分，拿回來
    時候是一包，我們在車上分的。第二次在十月左右，在雲上
    遊藝場，我拿一千元給他，他幫我處理」云云，於本院前審
    調查時供稱：是與丙○○共同出資合買的等語。惟經原審提
    示九十年度偵字第四一四二號，一○八頁、一一二頁之內容
    ，並告以要旨，其則稱：「我不知道在那裡買，所以拿錢合
    資一起去買。（在警訊、檢察官處所言實在？）在警訊有部
    分不實在，譬如說我不知道他要拿海洛因去給人家，警察硬
    說我知道，在檢察官處所言實在」等語，證人丁○○對於購
    買之時間仍陳稱九十年九月、十月，地點仍為百姓宮夜市廣
    場、雲上遊藝場，金額仍為二千元、一千元，均與偵訊中所
    陳相當，而其又稱偵訊中所陳實在，於偵訊中則對合資購買
    未置一詞，則應認其於原審及本院訊問時所稱合資購買係屬
    事後迴護之詞，難以採信，其於偵訊中所述與事實相符，應
    為可採。
  (4)此外，復有扣案之毒品海洛因三小包（合計淨重約六‧二三
    公克，包裝重共約一‧一六公克）及毒販用以分裝毒品之分
    裝袋四十二個可按，而該毒品三小包經送請法務部調查局鑑
    定結果，均含有第一級毒品海洛因之成分，此有法務部調查
    局（九Ｏ）陸（一）00000000號鑑定通知書乙紙在
    卷可稽。被告丙○○雖於偵訊時辯稱：九十年十月十三日晚
    間十一時許，甲○○是說要還伊三千元，雙方才約在雲林縣
    麥寮鄉中國石油加油站前見面云云。惟被告丙○○於警訊時
    供承有販賣第一級毒品海洛因等語，已如前述，又被告經查
    獲之空夾鍊袋數量非少，多達四十二個，衡諸常情，若被告
    丙○○與同案被告甲○○相約在前開中國石油加油站前見面
    ，並非為販賣毒品一事，僅係單純為返還借款問題，被告丙○○何須攜帶前開已分裝好之第一級毒品海洛因三小包及數
    量不少之分裝毒品空夾鍊袋等物，從而，被告丙○○身懷前
    開扣案毒品等物品，顯非用以個人施用毒品之用為已足，其
    確有販賣毒品海洛因之情形，殆無疑義。
  (5)被告確有販賣海洛因之犯行，已如前述，而販賣海洛因係屬
    本刑為無期徒刑或死刑之重罪，被告若非圖販賣毒品之暴利
    ，豈會甘冒如此重責之危險而販賣海洛因。再者，前開Ｖ六
    六型手機、Ｖ六０型手機當時之價格各約一萬五千元及二萬
    二千八百元，業據證人張淑珠到庭證述在卷，被告丙○○僅
    分別以價值六千元及一萬元（第二次之四千元加上第三次之
    六千元）即取得上開手機，是其販賣海洛因予他人，其營利
    之意圖及確實獲得利益已至為明顯。從而，被告前開所辯，
    均係事後卸責之詞，不足採信，其意圖營利，販賣第一級毒
    品海洛因予甲○○及丁○○之犯行均堪認定。
(二)、故買贓物部分：被告丙○○雖矢口否認有故買贓物之犯行，
    辯稱：伊不知道甲○○所交付之手機，係搶奪而來之贓物云
    云。惟前開摩拖羅拉牌Ｖ六Ｏ型手機係甲○○於九十年十月
    十二日中午十二時五分許，在雲林縣虎尾鎮○○路三三０號
    「震旦通訊行」搶奪而來，為甲○○所自承，並經證人張淑
    珠到庭證述在卷，且有贓物認領保管收據在卷可按，而甲○○因搶奪罪，經原審判處有期徒刑一年二月，有本案另判決
    附卷可按，該手機為贓物，至為明確。而證人甲○○在將前
    開摩拖羅拉牌Ｖ六Ｏ型手機交付被告丙○○，用以換取毒品
    時，甲○○有告知該手機係搶奪而來之贓物等情，業據甲○○於偵查中及原審審理時供陳甚明（詳見九十年度偵字第四
    一四一號偵查卷第七二頁、原審卷第六八頁），且甲○○在
    短暫之一星期內，即持二支前開之高價手機交予被告，在被
    告自承不知甲○○之工作及收入，況且甲○○又有施用毒品
    之慣行、花費頗鉅的情形下，其於高價且嶄新之贓物Ｖ六０
    型手機出現、且證人甲○○願以該價值二萬二千八百元之全
    新手機換取價值一萬元之毒品時，豈有不心生懷疑且加以詢
    問之理？況且，被告又自承將該手機交予范文能，若被告認
    該手機為甲○○合法取得，且甲○○係僅抵押予伊，依法可
    要求取回，被告豈敢將之轉借予范文能，甚至最後警察係在
    與被告無關、輾轉取自王銘山之林永利手中取回該手機，被
    告辯稱不知係贓物非但與證人甲○○之證詞不符，亦與常情
    有違，要無可採。從而，被告丙○○明知前開摩拖羅拉牌Ｖ
    六Ｏ型行動電話手機係甲○○搶奪而來之贓物，卻仍以第一
    級毒品海洛因與甲○○交換而互易乙節，至為灼然。
    本件被告丙○○故買贓物之事證已臻明確，犯行亦堪認定。
二、核被告丙○○所為，係犯毒品危害防制條例第四條第一項之
    販賣第一級毒品海洛因、刑法第三百四十九條第二項之故買
    贓物等罪。被告以海洛因與甲○○搶奪得來之贓物Ｖ六０型
    手機交換，乃係有代價取得該贓物，核與民法互易之規定相
    當，屬買賣類型之一，是被告此部分所為應係故買贓物，公
    訴人認係犯刑法第三百四十九條第一項之收受贓物罪，尚有
    未洽，起訴法條應予變更。其販賣毒品前後持有毒品之低度
    行為，應為販賣之高度行為所吸收，不另論罪。又其先後多
    次販賣第一級毒品海洛因之犯行，時間緊接，犯罪構成要件
    相同，顯係基於概括犯意反覆為之，應依刑法第五十六條連
    續犯之規定以一罪論，惟因販賣第一級毒品海洛因之法定本
    刑為無期徒刑、死刑，故依法不另加重其刑。再其所犯連續
    販賣第一級毒品與故買贓物二罪間，有方法結果之牽連關係
    ，應依刑法第五十五條之規定，從一重之販賣第一級毒品罪
    論處。而犯毒品危害防制條例第四條第一項之販賣第一級毒
    品之罪，不分犯罪情節輕重，概處以法定刑死刑或無期徒刑
    ，難免輕重失衡，倘有情輕法重情形，於裁判時自得適用刑
    法第五十九條酌量減輕其刑，此參之司法院大法官會議釋字
    第二六三號解釋自明。查本案被告本身即有施用毒品海洛因
    之習性，此有其刑案資料查詢表及原審九十一年度訴字第三
    九號確定判決可按，而施用毒品者常因而導致傾家蕩產，其
    為圖供給自己施用毒品無虞，常須走上販賣一途，其本身顯
    然亦為受害者，且本件被告販賣海洛因之對象，又係本來即
    有吸食毒品慣行之甲○○、丁○○（此有其等之前科資料可
    按），並非將毒品流散至一般社會大眾或原先未吸食毒品者
    。再者，其販賣之次數僅五次，金額僅一萬九千元，犯行顯
    然輕微。然而，販賣第一級毒品海洛因罪之法定最低刑為無
    期徒刑，即使本案對被告處以最低刑之無期徒刑，仍讓人感
    到過重，其原因乃在於被告之右揭犯罪情狀相較於法定最低
    刑度後，發現有法重情輕之情形，尚堪同情、值得憫恕，因
    此依刑法第五十九條之規定，酌量減輕其刑，以避免過嚴之
    刑罰。
三、原審以被告罪證明確，予以被告論科，固非無見。然查，扣
    案毒品海洛因包裝袋三包，係被告所有供犯罪所用之物，依
    毒品危害防制條例第十九條第一項規定均應沒收，原審漏為
    諭知，容有疏誤。另扣案之夾鍊袋四十二只，為被告丙○○
    所有供其販賣海洛因所用之物，原審援引刑法第三十八條第
    一項第二款規定宣告沒收，亦有違誤。被告上訴意旨否認犯
    罪，檢察官上訴以被告屢犯販賣毒品案件，並勾串重要證人
    為虛偽陳述，貽禍匪淺，原審僅判處有期徒刑十二年，量刑
    尚嫌過輕，均指摘原判決不當，雖無可取，但原判決既有前
    述可議之處，即屬無可維持，應由本院撤銷改判，爰審酌被
    告丙○○有毒品前科，竟為圖暴利，不顧政府嚴格查緝毒品
    之決心，販賣對於人體身心危害甚鉅之第一級毒品海洛因，
    不論對個人、社會及國家而言，均有莫大之戕害，且犯罪後
    仍一再設詞矯辯，態度不佳，惟僅販賣五次，價值一萬九千
    元，次數不多，對象非廣，數量非鉅等一切情狀，量處有期
    徒刑拾貳年。扣案之第一級毒品海洛因三小包，合計淨重六
    ‧二三公克為毒品，依毒品危害防制條例第十八條第一項前
    段宣告沒收銷燬之。另扣案之夾鍊袋四十二只，為被告丙○○所有供其販賣海洛因所用之物，併依毒品危害防制條例第
    十九條第一項規定沒收。又被告分別以一千元及二千元之價
    格販賣海洛因予證人丁○○，又販賣予證人甲○○三次，第
    一次六千元，第二次四千元，第三次六千元等情，已如前述
    ，合計被告於本件販賣海洛因予丁○○、甲○○之所得為一
    萬九千元，及被告所有供犯罪所用之扣案毒品海洛因包裝袋
    三包，依毒品危害防制條例第十九條第一項之規定，應併予
    宣告沒收，販毒所得一萬九千元部分如一部或全部不能沒收
    時，以其財產抵償之。至於同案另查獲之安非他命驗餘淨重
    零點零陸柒陸公克、殘留海洛因之香煙貳支，標示ＨＲ（｜
    ）之白粉淨重貳點壹壹公克等難認與被告所犯之販賣第一級
    毒品海洛因有關，且已於另案之原審九十一年度訴字第三十
    九號宣告沒收，爰不另為沒收之諭知。
據上論結，應依刑事訴訟法第369條第1項前段、第364條、第299
條第1項前段、毒品危害防制條例第4條第1項、第18條第1項前段
、第19條第1項、刑法第11條前段、第56條、第349條第2項、第
55 條、第59條、罰金罰鍰提高標準條例第1條前段，判決如主文
。
本案經檢察官羅清溪到庭執行職務。
中    華    民    國    95    年    4     月    18    日
                  刑事第三庭    審判長法  官  陳義仲
                                      法  官  陳顯榮
                                      法  官  宋明蒼
以上正本證明與原本無異。
如不服本判決，應於收受本判決後十日內向本院提出上訴書狀。
其未敘述上訴理由者並得於提起上訴後十日內向本院補提理由書
狀（均須按他造當事人之人數附繕本）「切勿逕送上級法院」。
                                      書記官  尤乃玉
中    華    民    國    95    年    4     月    18    日
附錄本案論罪科刑法條全文：
毒品危害防制條例第四條第一項
製造、運輸、販賣第一級毒品者，處死刑或無期徒刑；處無期徒刑者，得併科新台幣
一千萬元以下罰金。
刑法第三百四十九條第二項
搬運、寄藏、故買贓物或為擔保者，處五年以下有期徒刑、拘役或科或併科一千元以
下罰金。


司法院資訊處製作；財團法人民間司法改革基金會備份。
